臺灣桃園地方法院交通事件裁定　　　　94年度交聲字第160 號
原處分機關　交通部公路總局新竹區監理所桃園監理站
異　議　人　甲○○
即受處分人
上列受處分人因違反道路交通管理處罰條例事件，對交通部公路
總局新竹區監理所桃園監理站民國94年3 月31日桃監裁罰字第裁
52 －DA0000000號違反道路交通管理事件裁決書，聲明異議，本
院裁定如下：
    主  文
異議駁回。
    理  由
一、聲明異議意旨略以：如附件異議狀所載。
二、按汽車駕駛人駕車在鐵路平交道臨時停車者，處二千元以上
　　四千元以下罰鍰，道路交通管理處罰條例第54條第3 款定有
　  明文。
三、經查：異議人甲○○於民國94年2 月3 日上午7 時45分許，
    騎乘車號MNH-117 號重型機車，沿桃園縣桃園市○○○○街
    往同縣市○○路行駛，迨行至宏昌十三街與桃園市○○路○
    段交叉口並右轉國際路之鐵路平交道前，因適遇該平交道雙
    盞紅燈閃爍（即響鈴）並柵欄已放下，而將機車臨時停於該
    鐵路平交道前黃色網狀線區旁之白色槽化線區停等火車，而
    為在現場執行勤務之桃園縣政府警察局桃園分局龍安派出所
    員警廖文團當場照相後逕行舉發，並填具桃警局交字第DA00
    0000 0號舉發違反道路交通管理事件通知單，再經交通部公
    路總局新竹區監理所桃園監理站於94年3 月31日據以開具桃
    監裁罰字第裁52－DA0000000 號違反道路交通管理事件裁決
    書等各節，業據證人廖文團警員於本院調查時到庭結證屬實
    （見本院卷附94年5 月27日訊問筆錄），異議人甲○○於本
    院調查時亦不否認有於前開時、地，將機車臨時停於上開鐵
    路平交道前黃色網狀線區旁之白化槽化線區停等火車之情，
    復有前開舉發違反道路交通管理事件通知單、違反道路交通
    管理事件裁決書、逕行舉發之採證照片各乙紙附卷可稽。堪
    認各情均屬實。
四、異議人雖辯稱：伊每天從宏昌十三街要右轉國際路一段鐵路
    平交道去上班，但一右轉，馬上就是鐵路平交道，事發當天
    伊右轉後碰到平交道響鈴，柵欄放下，伊就剛好停在黃色網
    狀線旁的白色槽化線區○○○路口沒有停止線，舉發當時伊
    前面也沒有車，常常騎到平交道才聽到響鈴云云。惟按，(一)
    槽化線係屬禁制標線中之輔助標線，係用以引導車輛駕駛人
    循指示之路線行駛，並禁止跨越；又網狀線，用以告示車輛
    駕駛人禁止在設置本標線之範圍內臨時停車，防止交通阻塞
    ，為道路交通標誌標線號誌設置規則第164 條、第171 條、
    第173 條所明文規定。換言之，在劃有槽化線及網狀線區○
    ○○路段係絕對禁止汽車駕駛人臨時停車或跨越，至為灼然
    。而依前開規定內容再對照道路交通管理處罰條例第54條第
    3 款所指汽車駕駛人駕車在鐵路平交道臨時停車者應處罰鍰
    之規定可知，該條所規定之鐵路平交道禁止臨時停車之範圍
    ，自應包括在鐵路平交道前所劃設之黃色網狀線及白色槽化
    線區○○○路段，亦狀極明確。是異議人於上開時、地，將
    其騎乘之機車臨時停於前開國際路一段鐵路平交道前黃色網
    狀線區旁之白色槽化線區停等火車，除已違反前述槽化線區
    係屬制止標線禁止跨越之規定外，且亦同時違反道路交通管
    理處罰條例第54條第3 款之不得在鐵路平交道臨時停車之規
    定甚明，異議人在其異議狀中辯稱：伊車係停在白色網上，
    並非在黃色網線及平交道，與警察舉發之停駛區域是否相符
    有疑問云云，非有理由，不足採信。(二)再者，鐵路平交道號
    誌雙盞紅燈開始交替閃爍時，表示行人與車輛均禁止進入平
    交道，車輛並應停止於停止線前，如已在平交道中，應迅速
　　離開；又鐵路平交道號誌雙閃紅燈，其閃爍次數每分鐘為40
　  至50次，至少在火車駛抵平交道前20秒即應開始顯示，此亦
    為道路交通標誌標線號誌設置規則第209 條、第233 條所明
    文。則依前述規定可知，異議人騎乘機車由宏昌十三街右轉
    國際路一段之鐵路平交道時，如該鐵路平交道雙盞紅燈未閃
    爍或放下柵欄，異議人自可直接由宏昌十三街右轉國際路通
    過該鐵路平交道，但仍然不能跨越黃色網狀線區旁之白色槽
    化線區○○○○○路平交道之雙盞紅燈已開始交替閃爍或已
    放下柵欄，異議人即應將騎乘之機車停於該路段之停止線前
    停等火車通過亦明，此情復經證人廖文團警員於本院調查時
    到庭證述綦詳，是異議人於本院調查時既自承其由宏昌十三
    街右轉後碰到平交道響鈴柵欄放下之情（見本院卷附94年5
    月27日訊問筆錄），且依卷附異議人所呈之系爭路段現場照
    片顯示系爭鐵路平交道前確實劃有白色停止線，此對每日由
    宏昌十三街右轉國際路鐵路平交道去上班之異議人自難諉為
    不知。則依前述，異議人即應將其騎乘之機車依規定挪停於
    停止線前，惟異議人卻於右轉後聽到該鐵路平交道已響鈴且
    柵欄已放下仍直接將其騎乘之機車停放於該鐵路平交道前黃
    色網狀線區旁白色槽化線區之禁止區域，自有未合。異議人
    所辯：當時伊要過平交道，聽到響鈴時一定要停止，警察也
    未驅趕伊離開現場，警察再逕行拍照舉發，要伊如何屈服，
    及系爭路口並沒有停止線云云，均非有理由且與事實難認相
    符，殊難憑採。(三)又火車到達鐵路平交道前20秒即開始響鈴
    ，且每分鐘會交替閃爍40至50次，已如前述，而觀之異議人
    所提供之現場照片可知，宏昌十三街雖係緊臨國際路鐵路平
    交道而與該鐵路平交道火車之行駛路線呈平行狀態，然由宏
    昌十三街右轉國際路之鐵路平交道仍有相當距離，則依異議
    人係女性騎乘機車之速度自較汽車速度為慢之情況以觀，衡
    情，應無異議人所指伊騎乘機車由宏昌十三街右轉至國際路
    鐵路平交道前始聽到雙盞紅燈開始閃爍（即響鈴）而緊急停
    放在白色槽化線區之可能，且縱果有異議人所指上開情況，
    異議人既已在白色槽化線區停住，仍應依規定將機車向後挪
    停於該路段之停止線前，而非一直違規臨時停放於白色槽化
    線區，此由證人廖文團於本院調查時證稱：「舉發當時所有
    的車輛都已經停在後方停止線前，就只有異議人一輛車停在
    違規區」等語亦可窺知異議人違規之情至臻明確，異議人空
    言否認違規事實，實無可採。綜上所述，異議人前開違規事
    實，已堪認定。從而，原裁決機關以上述理由爰引前揭法條
    之規定，裁處異議人新台幣8,000 元之罰鍰（註：前開法條
    所規定之罰鍰，係以銀元為單位，1 銀元折算新台幣3 元）
    ，並依同條例第63條第1 項記違規點數3 點，核無不合。異
    議人猶執前詞，任意指摘原處分不當，非有理由，應予駁回
    。
三、依道路交通管理處罰條例第87條第2 項、道路交通案件處理
    辦法第19條，裁定如主文。
中　　華　　民　　國　　94　　年　　6 　　月　　16　　日
                        臺灣桃園地方法院交通法庭
                                法  官  林惠霞
以上正本證明與原本無異。
如不服本裁定，應於裁定送達後5日內向本院提出抗告狀。
                                書記官  陳恩如
中　　華　　民　　國　　94　　年　　6 　　月　　16　　日
